【裁判字號】    98,簡上,224
【裁判日期】    980922
【裁判案由】    傷害
【裁判全文】
臺灣臺南地方法院刑事判決            98年度簡上字第224號
上  訴  人  臺灣臺南地方法院檢察署檢察官
被      告  丁○○
上列上訴人因被告傷害案件，經檢察官提起公訴（98年度調偵字
第151號），被告於原審準備程序自白犯罪，經原審逕以簡易判
決處刑，公訴人不服本院中華民國98年7月23日98年度簡字第
1645 號第一審判決，提起上訴，被告於本院準備程序及審理中
就被訴事實為有罪之陳述，經本院管轄之第二審合議庭裁定進行
簡式審判程序，判決如下：
    主  文
上訴駁回。
    事  實
一、丁○○於民國97年8月22日下午5時30分許，在位於臺南市○
    區○○路1段123號之後甲黃昏市場，由乙○○（另為不起訴
    處分）經營之臭豆腐店內，因細故與乙○○發生爭執，丁○○遂將乙○○推入裝滿水之整理箱，並加以壓制，乙○○之
    父丙○○（另為不起訴處分）見狀欲出手勸阻時，丁○○即
    基於普通傷害之犯意，揮拳毆打丙○○左臉部，致丙○○受
    有左鼻翼下擦傷、左側口腔內血腫等傷害，丁○○旋又將乙○○往水桶裏壓入，丙○○因擔心乙○○遭受不測，即趨前
    制止而與丁○○發生拉扯，於拉扯中造成丁○○左眼眶鈍挫
    傷併瘀青。丁○○不甘受辱，遂邀集吳進成、吳靜男（均另
    為不起訴處分）及另3、4名身分年籍不詳之成年人，於同日
    下午6時30分許，前往上址與丙○○、乙○○父子理論，吳
    進成、吳靜男到達前開黃昏市場停車場後，遇到該市場管理
    人劉益昌，便與劉益昌聊天，丁○○及其他3、4名身分年籍
    不詳之人則先行進入上述店內理論，雙方一言不合，丁○○
    便與其他2、3名身分年籍不詳之人基於普通傷害他人身體之
    犯意聯絡，共同毆打丙○○、乙○○，致丙○○受有左手中
    指近端指股關節脫臼併伸指肌腱斷裂、左中指近端指股間脫
    臼、右無名指瘀血等傷害，乙○○亦受有雙手前臂及臉部擦
    傷、前胸鈍挫傷等傷害。
二、案經乙○○、丙○○訴由臺南市警察局第一分局報請臺灣臺
    南地方法院檢察署檢察官偵查起訴。
    理  由
一、本件被告丁○○所犯為死刑、無期徒刑、最輕本刑3年以上
    有期徒刑以外之罪，亦非屬高等法院管轄之第一審案件，其
    於本院準備程序及審理中，就被訴事實為有罪之陳述，經告
    知簡式審判程序之旨，並聽取檢察官及被告之意見後，本院
    合議庭裁定進行簡式審判程序，是本案之證據調查，依刑事
    訴訟法第273條之2規定，不受同法第159條第1項、第161 條
    之2、第161條之3、第163條之1，及第164條至第170條等規
    定有關證據能力及調查方式之限制，合先敘明。
二、上揭犯罪事實，業據被告於偵查、本院準備程序及審理時均
    坦承不諱，核與告訴人乙○○及丙○○於警詢及偵查中指述
    之情節相符 (見警卷第7頁至第21頁、98年度核交字第5046
    號偵卷第7頁至第10頁、98年度核交字第589號偵卷第4頁至
    第5頁)，並經證人即現場目擊證人李俊吉、張鎧爵、曾元邑
    、黃培馨、蕭景俊及蘇四旺於偵查中均結証屬實 (見98年度
    核交字第589號偵卷第19頁至第20頁、第29頁)，而乙○○及
    丙○○所受前述傷勢，有國立成功大學醫學院附設醫院出具
    之乙種診斷證明書1紙及診斷證明書2紙 (見警卷第47頁至第
    49 頁)在卷可稽，堪認被告前開任意性之自白，確與事實相
    符。本件事證明確，被告犯行洵堪認定，應予依法論科。
三、核被告前後兩次所為，均係犯刑法第277條第1項之普通傷害
    罪。原審以被告罪證明確，依刑事訴訟法第449條第2項、第
    454 條第2項，刑法第28條、第277條第1項、第41條第1項前
    段、第51條第5款，刑法施行法第1條之1的規定，量處如原
    判決主文所示之刑，本院經核原判決認事用法，並無不合，
    量刑亦稱妥適。檢察官雖依告訴人乙○○及丙○○之聲請為
    上訴，其上訴意旨略以：被告未坦承全部犯行、犯後態度不
    佳，原審僅判決應執行有期徒刑3月，顯然過輕云云。惟按
    關於刑之量定，係實體法上賦予法院得為自由裁量之事項，
    倘其未有逾越法律所規定之範圍，除顯有失出失入等科罰與
    罪責不相當之情形外，應予尊重，不得任意加以指摘。經查
    ，被告於原審審理時已坦承前揭全部犯行，而原審為量刑之
    酌科時，已審酌被告本身之素行、品行、智識程度及生活狀
    況，與告訴人乙○○及丙○○之關係，兩次傷害犯行之動機
    、目的及手段，告訴人乙○○及丙○○所受傷害之程度，尚
    未與告訴人乙○○及丙○○和解，被告已坦承全部犯行及犯
    後態度等一切情狀，原審所為裁量並無何科罰與罪責不相當
    之瑕疵可指。是原審判決既無違誤，上訴意旨所為之上述指
    摘，即無理由，應予駁回。
四、至97年8月22日下午6時30分許，被告夥同數名身分年籍不詳
    之成年人共同毆打乙○○及丙○○之犯罪事實，業經檢察官
    詳述記載於起訴書內，顯已就被告該次傷害乙○○及丙○○
    之部分為偵查起訴，法院自得予以實體審究。嗣原審判決既
    引用檢察官該起訴書所載之前揭犯罪事實，則原審顯已就上
    述被告傷害乙○○及丙○○之部分加以審理判決，復觀以原
    審判決主文之記載，可認原審於論罪時係從一重之普通傷害
    罪，而原審判決理由雖漏未敘明被告係以一毆打行為致乙○○及丙○○受傷，並應依刑法第55條想像競合犯之規定從一
    重處斷，然此並不影響判決本旨，尚不構成撤銷之事由，併
    此敘明。
據上論斷，應依刑事訴訟法第455條之1第1項、第3項、第364條
、第273條之1第1項、第368條，判決如主文。
本案經檢察官甲○到庭執行職務。
中    華    民    國    98    年    9     月    22    日
                  刑事第七庭    審判長法  官  鄧希賢
                                      法  官  田幸艷
                                      法  官  莊政達
以上正本證明與原本無異。
本件不得上訴。
                                      書記官  吳昕韋
中    華    民    國    98    年    9    月     22    日
附錄本案論罪科刑法條：
中華民國刑法第277條（普通傷害罪）
傷害人之身體或健康者，處3年以下有期徒刑、拘役或1千元以下
罰金。
犯前項之罪因而致人於死者，處無期徒刑或 7 年以上有期徒刑；
致重傷者，處3年以上10年以下有期徒刑。


司法院資訊處製作；財團法人民間司法改革基金會備份。
